【裁判字號】    97,審訴,505
【裁判日期】    970916
【裁判案由】    給付租金
【裁判全文】
臺灣臺北地方法院民事裁定             97年度審訴字第505號
原      告  甲○
被      告  乙○○
上列當事人間給付租金事件本院裁定如下：
    主  文
本件移送臺灣宜蘭地方法院。
    理  由
一、按訴訟，由被告住所地之法院管轄。又訴訟之全部或一部，
    法院認為無管轄權者，依原告聲請或依職權以裁定移送其管
    轄法院，民事訴訟法第1條第1項、第28條第1項分別定有明
    文可參。
二、本件原告起訴主張訴外人游耀長所有台北市○○段○○段603
    建號建物（門牌號碼台北市中山區○○○路○段108號地下2
    層），及同段604建號共同使用部分之應有部分10,000分之
    521（下稱系爭建物），係坐落於同小段919地號土地（下稱
    系爭土地）上，訴外人時代大飯店股份有限公司（下稱時代
    飯店）持有系爭土地應有部分10,000分之795，游耀長與時
    代飯店間就系爭土地成立租賃關係，原告對時代飯店有債權
    新台幣（下同）4,632,600元未受清償，時代飯店怠於對游
    耀長行使租金債權，原告依民法第242條規定代位時代飯店
    行使租金債權，經台灣高等法院96年度上更(一)字第95號判決
    確定，而被告於上開案件訴訟繫屬中買受系爭建物，應受確
    定判決拘束，依判決內容系爭土地租金每年為197,027元，
    被告自95年3月19日起至97年9月19日止，共積欠租金508,32
    9元未為給付，為此代位時代飯店請求被告給付，並為聲明
    ：被告應給付時代飯店508,329元，及自起訴狀繕本送達翌
    日起至清償日止按年息5％計算之利息，另自97年9月20日起
    至清償日止，按年給付租金197,027元，並均由原告代位受
    領。
三、查，原告主張被告於訴訟繫屬中買受系爭建物，應受確定判
    決之拘束，原告為時代飯店之債權人，為此代位時代飯店請
    求被告給付508,329元，及自起訴狀繕本送達翌日起至清償
    日止按年息5％計算之利息，另自97年9月20日起至清償日止
    ，按年給付租金197,027元，而被告之住所地係位於宜蘭縣
    壯圍鄉○○村○○路37之3，有原告提出之起訴狀附卷可參
    ，則依民事訴訟法第1條的1項前段之規定，本件自應由被告
    住所地即臺灣宜蘭地方法院管轄，故本院為一無管轄權之法
    院，玆原告向無管轄權之本院起訴，顯係違誤，爰依職權將
    本件移送管轄法院。
四、依首開法條裁定如主文。
中    華    民    國    97    年    9     月    16    日
                  民事第六庭    法  官  黃柄縉
以上正本係照原本作成
如對本裁定抗告須於裁定送達後10日內向本院提出抗告狀，並繳
納抗告費新臺幣1,000元
中    華    民    國    97    年    9     月    16    日
                                書記官  蔡凱如


司法院資訊處製作；財團法人民間司法改革基金會備份。
